【裁判字號】    98,家聲,748
【裁判日期】    990315
【裁判案由】    變賣遺產
【裁判全文】
臺灣桃園地方法院民事裁定             98年度家聲字第748號
聲  請  人  行政院國軍退除役官兵輔導委員會桃園榮譽國民之
            家
法定代理人  乙○○
相  對  人
即被繼承人  甲○○（亡）
上列聲請人聲請變賣遺產事件，本院裁定如下：
    主  文
准許聲請人變賣被繼承人甲○○所有如附表所示之不動產。
聲請程序費用由被繼承人甲○○之遺產負擔。
    理  由
一、本件聲請意旨略以：被繼承人甲○○（男，民國14年3月5
    日出生）為行政院國軍退除役官兵輔導委員會核定受安置就
    養之單身榮民，於84年2月16日死亡，遺有如附表所示之不動
    產，被繼承人在台並無民法第1138條所列各順序之繼承人，
    聲請人依法為其遺產管理人，且於86年間已有大陸地區人民
    前來表示繼承，為移交遺產給大陸地區繼承人之必要，請准
    聲請人依行政院國軍退除役官兵輔導委員會不動產標售作業
    規定變賣被繼承人之不動產等語。
二、按「被繼承人在台灣地區之遺產，由大陸地區人民依法繼承
    者，其所得財產總額，每人不得逾2百萬元」，「第1項遺產
    中，有以不動產為標的者，應將大陸地區繼承人之繼承權利
    折算為價額」，台灣地區與大陸地區人民關係條例第67條第
    1項前段、第4項前段分別定有明文。再者，遺產管理人為清
    償債權，或交付遺贈物之必要，經親屬會議之同意得變賣遺
    產，又親屬會議不能召開或召開有困難時，依法應經親屬會
    議處理之事項，由有召集權人聲請法院處理之，民法第1179
    條第2項及第1132條第2項亦規定甚明。又「退除役官兵死亡
    無人繼承遺產管理辦法」第8條之1第 1項並規定：「遺產管
    理人為清償債權、交付遺贈物或移交遺產給大陸地區繼承人
    ，有變賣遺產之必要者，應聲請法院許可後辦理」。
三、聲請人所主張之前開事實，業據其提出土地登記謄本為證，
    並經本院依職權調閱本院84年度家催字第33號、85年度家聲
    字第15號、86年度聲繼字第111號等件在卷為憑，自堪信為真
    實。又被繼承人為退除役官兵，其遺產既有為移交大陸地區
    繼承人而變賣之必要，揆諸前揭條文之規定，本件聲請法院
    准許變賣，應准許之。
四、聲請費用負擔之依據：非訟事件法第157條。
中    華    民    國    99    年    3     月    15    日
                  家事法庭法  官  陳添喜
以上正本係照原本作成。
如對本裁定抗告須於裁定送達後10日內向本院提出抗告狀（應附
繕本），並應繳納抗告費新台幣1,000 元。
中    華    民    國    99    年    3    月    15  日
                          書記官  楊慧伶
┌────────────────────────────┐
│附表一︰                                                │
├─┬────────┬─┬────┬──────────┤
│  │                │  │面積    │  被繼承人甲○○    │
│編│     土地座落   │地├────┤     權利範圍       │
│號│                │目│平方公尺│                    │
├─┼────────┼─┼────┼──────────┤
│1 │桃園縣中壢市榮民│雜│89      │全部                │
│  │段982地號       │  │        │                    │
└─┴────────┴─┴────┴──────────┘

司法院資訊處製作；財團法人民間司法改革基金會備份。
